臺灣板橋地方法院刑事判決　　　　　　　95年度訴字第2779號
公　訴　人　臺灣板橋地方法院檢察署檢察官
被　　　告　甲○○
上列被告因違反毒品危害防制條例案件，經檢察官提起公訴（95
年度毒偵字第5559、5969號），本院判決如下：
    主  文
甲○○施用第一級毒品，處有期徒刑柒月，扣案之第一級毒品海
洛因壹包（淨重零點零肆公克）沒收銷燬之，扣案之包裝袋壹個
沒收；又施用第一級毒品，累犯，處有期徒刑捌月。應執行有期
徒刑壹年，扣案之第一級毒品海洛因壹包（淨重零點零肆公克）
沒收銷燬之，扣案之包裝袋壹個沒收。
    事  實
一、甲○○曾犯違反前麻醉藥品管理條例、違反前肅清煙毒條例
    、違反毒品危害防制條例、竊盜等案件，其中於民國（下同
    ）94年間，因違反毒品危害防制條例案件，經本院判處有期
    徒刑1 年2 月確定，同年間，復因竊盜案件，經本院判處有
    期徒刑4 月確定，同年間，再因竊盜案件，經本院判處有期
    徒刑5 月確定，嗣定應執行刑為有期徒刑1 年9 月，自94年
    2 月5 日入監服刑（刑期起算日為94 年1月31日），迄95年
    5 月9 日假釋出監，迨95年8 月7 日因縮刑期滿執行完畢；
    另又於91年間，因施用毒品案件，經依本院91年度毒聲字第
    727 號刑事裁定入戒治處所施以強制戒治，甫於92年5 月3
    日執行完畢出所。詎甲○○於上開強制戒治執行完畢出所後
    之5 年內，復基於施用第一級毒品海洛因之犯意，於95年8
    月5 日下午2 時許，在其位於臺北縣三峽鎮○○街9 巷21號
    5 樓之住處內，以將第一級毒品海洛因摻水置入針筒內再注
    射手臂之方式，施用第一級毒品海洛因1 次，而於95年8 月
    6 日下午3 時5 分許，為警在臺北縣三峽鎮○○路○ 段276
    巷102 弄18之2 號前查獲，並扣得第一級毒品海洛因1 包（
    淨重0.04公克），旋移送至臺灣板橋地方法院檢察署，經該
    署檢察官訊問暨諭令限制住居釋放後，猶不知悛悔，另基於
    施用第一級毒品海洛因之犯意，於95年8 月14日下午2 時許
    （起訴書誤載為「95年8 月14日為警採尿前回溯26小時內某
    時」云云），在其上開住處內，以將第一級毒品海洛因摻水
    置入針筒內再注射手臂之方式，施用第一級毒品海洛因1 次
    ，嗣於95年8 月14日晚間7 時30分許，再度為警在臺北縣三
    峽鎮○○街104 巷17號前查獲。
二、案經臺北縣政府警察局三峽分局、汐止分局報請臺灣板橋地
    方法院檢察署檢察官偵查起訴，再經本院合議庭裁定進行簡
    式審判程序審理。
    理  由
一、按本件被告甲○○所犯為死刑、無期徒刑、最輕本刑為3 年
    以上有期徒刑以外之罪，其於準備程序進行中先就被訴事實
    為有罪之陳述，經告知簡式審判程序之旨，並聽取公訴人、
    被告之意見後，本院合議庭認宜由受命法官獨任進行簡式審
    判程序，爰依刑事訴訟法第273 條之1 第1 項規定，裁定進
    行簡式審判程序，合先敘明。
二、上揭犯罪事實，業據被告甲○○於本院準備程序中及審理時
    坦承不諱，且其為警逮捕後，經警方徵得其同意後所採集之
    尿液檢體，送請臺灣檢驗科技股份有限公司以遞以EIA 酵素
    免疫分析法初步檢驗、GC/MS 氣相層析質譜儀確認檢驗結果
    ，確呈現鴉片類陽性反應，有臺灣檢驗科技股份有限公司濫
    用藥物尿液檢驗報告暨尿液檢體編號對照表各2 份在卷可稽
    ，此外，復有卷附搜索扣押筆錄、扣押物品目錄表、毒品初
    步鑑驗報告單、贓證物照片、法務部調查局95年8 月27日調
    科壹字第09523004730 號鑑定書可資佐證，堪信被告上開自
    白確與事實相符。次查被告於於91年間，因施用毒品案件，
    經依本院91年度毒聲字第727 號刑事裁定入戒治處所施以強
    制戒治，甫於92年5 月3 日執行完畢出所等節，有臺灣高等
    法院被告前案紀錄表1 份在卷足憑，堪認其確係於前案強制
    戒治執行完畢出所後5 年內，再犯本案施用毒品犯行，核與
    毒品危害防制條例第23條第2 項規定相符，應依法論科。
三、核被告甲○○所為，係犯毒品危害防制條例第10條第1 項之
    施用第一級毒品罪（95年8 月5 日部分）及同條項之施用第
    一級毒品罪（95年8 月14日部分）；其施用前、後持有毒品
    之低度行為，均應為施用之高度行為所吸收，不另論罪；至
    其所犯上開2 罪間，犯意各別，行為互殊，應分論併罰。末
    查被告先前有事實欄所載之有期徒刑執行完畢情形，有上開
    臺灣高等法院被告前案紀錄表1 份在卷足參，其於前案有期
    徒刑執行完畢後5 年內，故意再犯本案有期徒刑以上之罪，
    為累犯，應依刑法第47條第1 項規定加重其刑（95年8 月14
    日部分）。爰審酌被告前經強制戒治執行完畢，猶萌施用毒
    品犯意，顯見其戒除毒癮之意志薄弱，且未衷心悛悔，漠視
    法令之禁制，恣意濫用毒品，其行可訾，惟尚知坦承犯行，
    兼衡其施用毒品之種類、期間、次數、動機、目的、手段等
    一切情狀，分別量處如主文所示之刑，並定其應執行刑，以
    資懲儆。
四、扣案之第一級毒品海洛因1 包（淨重0.04公克），係本案查
    獲之毒品，已如上述，爰依毒品危害防制條例第18條第1 項
    前段規定宣告沒收銷燬之；又扣案上開第一級毒品海洛因之
    包裝袋1 個，係被告所有供其犯罪所用之物，亦已如上述，
    爰依刑法第38條第1 項第2 款規定宣告沒收；另本件警方於
    95年8 月14日查獲被告之際，雖一併查扣被告所有之注射針
    筒1 支，惟本件並無確切事證足以證明該支注射針筒係供被
    告犯本件施用第一級毒品罪所用之物（被告業已明確供陳其
    持以施用海洛因之注射針筒均已丟棄滅失─參見本院96年1
    月22日準備程序筆錄第2 頁），爰不予宣告沒收，附此敘明
    。
五、臺灣板橋地方法院檢察署檢察官移送併辦意旨另以：(一)被告
    於95年12月5 日某時，在其上開住處內，施用第一級毒品海
    洛因，嗣於95年12月8 日下午3 時許，為警在臺北縣三峽鎮
    ○○路367 巷1 弄1 號前查獲，並扣得第一級毒品海洛因1
    包（淨重0.1 公克），因認被告涉有毒品危害防制條例第10
    條第1 項之施用第一級毒品罪嫌，且與上揭原起訴論罪部分
    具有接續犯之裁判上一罪關係云云（同署95年度毒偵字第83
    53號）；(二)被告於95年11月8 日17時40分許為警採尿前回溯
    26小時某時，在不詳處所，施用第一級毒品海洛因，因認被
    告涉有毒品危害防制條例第10條第1 項之施用第一級毒品罪
    嫌，且與上揭原起訴論罪部分具有接續犯之裁判上一罪關係
    云云（同署96年度毒偵字第481 號）；(三)被告於95年12月29
    日20時20分許為警採尿前回溯26小時內之某時，在不詳處所
    ，以不詳方式，施用第一級毒品海洛因，嗣於95年12月29日
    日18時35分許，為警在臺北縣三峽鎮○○路○ 段51號前查獲
    ，因認被告涉有毒品危害防制條例第10條第1 項之施用第一
    級毒品罪嫌，且與上揭原起訴論罪部分具有包括一罪之裁判
    上一罪關係云云（同署96年度毒偵字第1098號）。惟查：現
    行刑法業已刪除連續犯之規定，本院衡酌檢察官移送併辦之
    此等部分犯嫌情狀，並參酌本案原起訴論罪之犯行，認兩者
    間並無何等接續犯、包括一罪或裁判上一罪、實質上一罪之
    關係，此等併案部分尚非原起訴效力範圍所及，均無從併予
    審究，爰將此等部分退由檢察官另行偵辦，附此敘明。
據上論斷，應依刑事訴訟法第273 條之1 第1 項、第299 條第1
項前段，毒品危害防制條例第10條第1 項、第18條第1 項前段，
刑法第11條前段、第47條第1 項、第51條第5 款、第38條第1 項
第2 款，判決如主文。
本案經檢察官黃仙宜到庭執行職務。
中　　華　　民　　國　　96　　年　　2 　　月　　27　　日
                  刑事第八庭  法　官  王屏夏
上列正本證明與原本無異。
如不服本判決，應於判決送達後10日內向本院提出上訴狀（應附
繕本），上訴於臺灣高等法院。
                              書記官  陳金鳳
中　　華　　民　　國　　96　　年　　2 　　月　　27　　日
附錄本案論罪科刑法條全文：
毒品危害防制條例第10條
施用第一級毒品者，處 6 月以上 5 年以下有期徒刑。
施用第二級毒品者，處 3 年以下有期徒刑。
